福建高等法院金門分院刑事判決　　　　　　　　　　　九十二年度上訴字第三七號
　　上　訴　人　福建金門地方法院檢察署檢察官
　　上　訴　人
　　即　被　告　丁○○　男
　　選任辯護人　林金宗律師
　　被　　　告　甲○○　男
　　被　　　告　丙○○　男
　　被　　　告　乙○○　男
右上訴人因被告違反藥事法案件，不服福建金門地方法院中華民國九十二年九月九日
第一審判決（九十一年度訴字第五三號，起訴案號：福建金門地方法院檢察署九十一
年度偵字第三一五號及台灣台北地方法院檢察署九十二年度偵字第二二九六九、二三
一四二號併案審理）提起上訴，本院判決如左：
    主  文
原判決關於丁○○、甲○○部分撤銷。
丁○○共同連續製造偽藥，處有期徒刑拾月。扣案之空酒瓶捌拾柒瓶、藥酒陸瓶、訂
購單壹本又伍張、宣傳單貳拾張、工作進度表拾捌張、酒瓶標籤張、米酒捌瓶、
米酒空瓶貳拾瓶、「龜鹿二仙膠」捌點柒公斤、藥渣拾點伍公斤（含盆子）、藥渣貳
拾貳點陸公斤（共拾袋）、鹿角貳拾肆袋、藥材（中藥材）貳拾貳袋、龜板骨拾貳袋
、「龜鹿二仙膠」貳拾伍盒、龜鹿二仙膠空盒（金色盒）壹佰壹拾捌盒、龜鹿二仙膠
空盒（未折型）貳佰陸拾個、龜鹿二仙膠服用說明書壹袋、龜鹿二仙膠藥酒壹佰肆拾
瓶、空酒瓶貳拾玖瓶、龜鹿二仙膠成品貳盤、藥酒瓶蓋壹袋、山東阿膠（大陸）柒袋
、龜鹿二仙膠金門試吃盒拾壹盒、山東阿膠陸盒、訂購單壹佰壹拾壹張、帳冊陸本、
統一發票捌張、明細表張、計算紙壹本、販賣業藥商許可證執照貳張（影本）、阿
膠食用造明膜壹本、雙管雙環快速爐具、不銹鋼桶伍個、蒸桶壹個、爐腳架個、
鏟子貳隻均沒收之。
甲○○共同連續製造偽藥，處有期徒刑伍月。扣案之空酒瓶捌拾柒瓶、藥酒陸瓶、訂
購單壹本又伍張、宣傳單貳拾張、工作進度表拾捌張、酒瓶標籤張、米酒捌瓶、
米酒空瓶貳拾瓶、「龜鹿二仙膠」捌點柒公斤、藥渣拾點伍公斤（含盆子）、藥渣貳
拾貳點陸公斤（共拾袋）、鹿角貳拾肆袋、藥材（中藥材）貳拾貳袋、龜板骨拾貳袋
、「龜鹿二仙膠」貳拾捌盒（金門扣貳拾伍盒、台北扣盒，共貳拾捌盒）、龜鹿二
仙膠空盒（金色盒）壹佰壹拾捌盒、龜鹿二仙膠空盒（未折型）貳佰陸拾個、龜鹿二
仙膠服用說明書壹袋、龜鹿二仙膠藥酒壹佰肆拾瓶、空酒瓶貳拾玖瓶、龜鹿二仙膠成
品貳盤、藥酒瓶蓋壹袋、山東阿膠（大陸）柒袋、龜鹿二仙膠金門試吃盒拾壹盒、山
東阿膠陸盒、訂購單壹佰壹拾壹張、帳冊陸本、統一發票捌張、明細表張、計算紙
壹本、販賣業藥商許可證執照貳張（影本）、阿膠食用造明膜壹本、雙管雙環快速爐
具、不銹鋼桶伍個、蒸桶壹個、爐腳架個、鏟子貳隻均沒收之。
其餘上訴駁回。
    事  實
一、丁○○原任職正揚製藥股份有限公司（下稱正揚公司），離職後明知未經中央衛
    生主管機關之核准，不得擅自製造、販賣藥物，及「龜鹿補腎丸」係正揚公司生
    產製造，已向行政院衛生署合法取得衛署成製字第００三三０九號藥品許可證，
    竟自民國九十一年二月起僱用甲○○，共同基於製造偽藥之概括犯意，在台南、
    高雄等地，熬煉含有「龜板、鹿角、山東阿膠」等數拾種中藥材成分之龜鹿二仙
    膠，並以該藥有補中益氣、明目養肝、補腎益精等功效，可治療陽痿、早洩、遺
    精、遺尿等症狀，是溫和的補中聖藥等之廣告宣傳，以每台斤新台幣（以下同）
    八千元之價格，販售予台南、高雄等地不特定之民眾。繼而自同年四月十七日起
    ，前來金門以相同方式製作前述藥品，並繼續僱用甲○○負責運送器具、藥材、
    成品及半成品，僱用不知情之丙○○（另判無罪，詳後述）控制爐火及水量，將
    各式中藥材熬煮成中藥原汁，不知情之乙○○（另判無罪，詳後述）將中藥原汁
    倒入鼎中熬煉成膏狀，冷卻後再切割分裝；並將龜鹿二仙膠加熱燃燒成為液狀，
    加入米酒泡製成龜鹿二仙膠藥酒，並偽造上開正揚公司取得之衛署成製第００三
    三０九號藥品許可證及正「陽」製藥股份有限公司名義之標籤，並將該標籤粘貼
    於龜鹿二仙膠包裝盒上及藥酒酒瓶上而行使之，足以生損害於正揚公司。其中龜
    鹿二仙膠以每台斤八千元之價格出售予金門地區不特定人，藥酒則提供民眾試喝
    。嗣於同年月二十七日下午一時三十分左右，在金門縣金寧鄉籃球場為警查獲，
    當場扣得不銹鋼桶一桶、蒸桶一桶、爐腳架三個、鍋子三個、茶桶一桶、空酒瓶
    八十七瓶、藥酒六瓶、鏟子二隻、訂購單一本又五張、宣傳單二十三張、工作進
    度表十八張、酒瓶標籤三張、米酒八瓶、米酒空瓶二十瓶、「龜鹿二仙膠」八．
    七公斤、藥渣十．五公斤（含盆子）、藥渣二十二．六公斤（共十袋）等物，並
    於金門縣金湖鎮○○路三巷十號租屋處及二三六｜ＧＮ營業大貨車上，扣得鹿角
    二十四袋、藥材（中藥材）二十二袋、龜板骨十二袋，雙管雙環快速爐具三具、
    偽藥「龜鹿二仙膠」二十五盒、龜鹿二仙膠空盒（金色盒）一百一十八盒、龜鹿
    二仙膠空盒（未折型）二百六十個、龜鹿二仙膠服用說明書一袋、龜鹿二仙膠藥
    酒一百四十瓶、空酒瓶二十九瓶、龜鹿二仙膠成品二盤、藥酒瓶蓋一袋、山東阿
    膠（大陸）七袋、龜鹿二仙膠金門試吃盒十一盒、山東阿膠六盒、訂購單一百一
    十一張、不銹鋼桶四個、帳冊六本、統一發票八張、明細表三張、計算紙一本、
    販賣業藥商許可證執照二張（影本）、阿膠食用造明膜一本等物。甲○○另未經
    許可承上開概括犯意，復於九十二年十月三十一日，在台北市中山區○○○○街
    一四五巷巷口，再次以瓦斯鋼瓶、不鏽鋼筒現場煎煮製造前述偽藥時，為台北市
    中山區衛生所會同警方當場查獲，並扣得偽藥「龜鹿二仙膠」三盒。
二、案經金門縣警察局移送福建金門地方法院檢察署檢察官偵查起訴。
    理  由
壹、有罪部分：
一、訊據上訴人即被告丁○○、被告甲○○坦承有在前述時間、地點製造、販賣龜鹿
    二仙膠及藥酒。被告丁○○辯稱：伊製造之產品，雖取名為「龜鹿二仙膠」，然
    成分及外型與中國醫藥大辭典所載之「龜鹿二仙膠」完全不同，確係食品而非藥
    品，僅供燉煮食物，絕非製造偽藥云云。被告甲○○辯稱：伊係受僱於被告丁○○，並不知道「龜鹿二仙膠」係藥品云云。經查：
(一)、被告丁○○與甲○○自九十一年二月起，即共同在前述時間、地點製造及販賣上
    開龜鹿二仙膠及藥酒，且被告甲○○復於九十二年十月三十一日，在台北市中山
    區○○○○街一四五巷巷口，再次以瓦斯鋼瓶、不鏽鋼筒現場煎煮製造前述偽藥
    等情，業據被告丁○○及甲○○供明在卷，並有不銹鋼桶一桶、蒸桶一桶、爐腳
    架三個、鍋子三個、茶桶一桶、空酒瓶八十七瓶、藥酒六瓶、鏟子二隻、訂購單
    一本又五張、宣傳單二十三張、工作進度表十八張、酒瓶標籤三張、米酒八瓶、
    米酒空瓶二十瓶、「龜鹿二仙膠」八．七公斤、藥渣十．五公斤（含盆子）、藥
    渣二十二．六公斤（共十袋）、鹿角二十四袋、藥材（中藥材）二十二袋、龜板
    骨十二袋，雙管雙環快速爐具三具、偽藥「龜鹿二仙膠」二十五盒、龜鹿二仙膠
    空盒（金色盒）一百一十八盒、龜鹿二仙膠空盒（未折型）二百六十個、龜鹿二
    仙膠服用說明書一袋、龜鹿二仙膠藥酒一百四十瓶、空酒瓶二十九瓶、龜鹿二仙
    膠成品二盤、藥酒瓶蓋一袋、山東阿膠（大陸）七袋、龜鹿二仙膠金門試吃盒十
    一盒、山東阿膠六盒、訂購單一百一十一張、不銹鋼桶四個、帳冊六本、統一發
    票八張、明細表三張、計算紙一本、販賣業藥商許可證執照二張（影本）、阿膠
    食用造明膜一本等物、「龜鹿二仙膠」三盒（甲○○在台北市被查獲）扣案可資
    佐證，被告丁○○、甲○○確有製造龜鹿二仙膠及藥酒並販賣之行為。
(二)、藥事法所稱藥品，係指(1)載於中華藥典或經中央衛生主管機關認定之其他各國藥
    典、公定之國家處方集，或各該補充典籍之藥品。(2)未載於前款，但使用於診斷
    、治療、減輕或預防人類疾病之藥品。(3)其他足以影響人類身體結構及生理機能
    之藥品。(4)用以配製前三款所列之藥品，藥事法第六條定有明文。被告丁○○、
    甲○○共同製造之龜鹿二仙膠，經本院送請行政院衛生署藥物食品檢驗局鑑定，
    檢出人參及枸杞子中藥成分，有該局九十二年十二月十九日藥檢參字第０九二九
    二二五二一八號檢驗成績書在卷可按（本院卷第八二頁）。被告製造後並標示「
    龜鹿二仙膠」品名，有包裝盒扣案可證，而該龜鹿二仙膠係收載於固有典籍中國
    醫學大辭典，由「龜版、鹿角、拘杞、人參」等四種中藥材組成，其效能為「大
    補精髓、益氣養神、治視物不清」，應以藥品管理，須領有藥品許可證後始得製
    售，亦有行政院衛生署九十二年七月四日署授藥字第０九二０００一二五六號函
    及所附中國醫學大辭典第四二四九頁影本及九十三年一月十九日署授藥字第０九
    三００００三七七號函在卷可稽（原審卷第一七七頁、本院卷第八八頁），而中
    國醫學大辭典為中華藥典之補充典籍，是被告所辯龜鹿二仙膠非屬藥品，自屬無
    據。被告丁○○、甲○○共同製造生產之龜鹿二仙膠，自屬前述條文第一款所稱
    藥品。
(三)、藥事法第二十條規定：「本法所稱偽藥，係指藥品經稽查或檢驗有左列各款情形
    之一者：一、未經核准，擅自製造者。二、所含有效成分之名稱，與核准不符者
    。三、將他人產品抽換或摻雜者。四、塗改或更換有效期間之標示者。」，被告
    丁○○、甲○○製造之龜鹿二仙膠及藥酒等製品，經行政院衛生署藥物食品檢驗
    局鑑定結果，其外包裝均標示「衛署成製字第００三三０九號」及「正陽製藥股
    份有限公司」，惟該藥品許可證資料之核准劑型（丸劑）與所送檢體劑型不符，
    且未依藥事法第七十五條相關規定標示，有該署九十二年七月四日署授藥字第０
    九二０００一二五六號函在卷可參，足證扣案之龜鹿二仙膠及藥酒等製品，確屬
    藥事法第二十條第一款未經許可，擅自製造之偽藥。
(四)、被告丁○○、甲○○在製造、販賣之上開龜鹿二仙膠包裝盒上及藥酒酒瓶上標籤
    偽造之「衛署成製第００三三０九號」核准字號，原係行政院衛生署於六十七年
    七月二十七日發予正揚公司產製之「龜鹿補腎丸」藥品，有該署九十二年七月四
    日署授藥字第０九二０００一二五六號函所附藥品許可證資料可稽（原審卷第一
    七七、一七九頁），而正揚公司未曾授權他人生產製造，亦有正揚公司書函在卷
    可按（原審卷第一四六、一八四頁），被告丁○○、甲○○偽造正揚公司產製之
    「龜鹿補腎丸」之核准字號，用於其所生產之龜鹿二仙膠包裝盒上及藥酒標籤上
    ，並於標籤上註明係龜鹿補腎丸冶製而成，且於其宣傳資料上說明二仙膠具有補
    中益氣、明目養肝、補腎益精、生津安神、疏筋活骨等功效，對於腰膝痠軟無力
    、手腳冰冷、畏寒、四肢無力、精神不振、倦怠乏力等有很好的療效；可以預防
    受質疏鬆症及手腳冰冷、腰酸背痛、目昏眼花、手腳麻痺、血路不通暢；有壯陽
    補腎的功效，可治療陽痿、早洩、遺精、遺尿等症；可增加皮膚的彈性，使皮膚
    細緻光滑，可治療子宮虛冷，其等主觀上認定該龜鹿二仙膠為藥品，已甚灼然。
    再者，被告丁○○曾為正揚公司推銷員，亦有正揚公司核發之服務證可證（偵一
    九五卷第八０頁），其對於藥品之產製瞭然於胸，且於販賣過程中備有販賣業藥
    商許可證執照影本二張可稽。而被告甲○○自九十二年二月起，即與被告丁○○
    共同產製龜鹿二仙膠販賣，業據被告丁○○供明在卷。其於九十二年四月十七日
    於金門被查獲後，復於九十二年十月三十一日，在台北市中山區○○○○街一四
    五巷巷口，再次以瓦斯鋼瓶、不鏽鋼筒現場煎煮產製前述龜鹿二仙膠，足見其對
    於龜鹿二仙膠產製流程、藥物之性質及藥品之管理情形甚為清楚，故被告丁○○
    、甲○○應均明知其等產製之龜鹿二仙膠及藥酒，係未經核准擅自製造之偽藥。
    被告丁○○、甲○○辯稱係以產製食品之心態生產龜鹿二仙膠，不知龜鹿二仙膠
    係屬藥品管理，顯非可採。
(五)、又有關以（或添加）中藥材為原料之產品，其認定是否得屬食品管理，係依據個
    案資料作整體之判定，即所用之中藥材是否得添加於食品中，需視該中藥是否為
    民間傳統供膳食用（非指供藥用），長期供食用之安全性無疑慮者，整個產品配
    方及品名有否涉及中藥之固有成方（或其加減方）及產品是否宣稱醫藥效能。以
    「人參」、「冬蟲夏草」、「鹿茸」、「全龜（非保育類動物之可食用部分）」
    及「鹿角」等所製成之液狀產品，得屬一般食品管理，惟其品名不得為中藥固有
    成方（如龜鹿二仙膠），被告辯護意旨所提台灣植物食品股份有限公司之「龍威
    人參膠囊」、華昌製藥股份有限公司之「統勝人參龍鳳茶包」、三泰製藥廠有限
    公司之「拘杞靈芝茶」及永杰商行之鹿茸膠囊」，均係依據前述原則認定得食品
    ，有行政院衛生署九十三年二月五日衛署食字第０九三０００一０三三號函附卷
    可參，而被告丁○○、甲○○產製之龜鹿二仙膠，係屬固有成方之藥品，被告於
    販售過程並宣稱其醫藥效能，已如前述，自非屬單純食品，是被告二人辯稱該龜
    鹿二仙膠係屬食品云云，亦非可採。
(六)、綜合以上說明，本件事證明確，被告丁○○、甲○○共同製造偽藥龜鹿二仙膠及
    藥酒，進而販賣等犯行，堪以認定。
二、衛生署藥品核准字號乃藥品製造商對藥品出廠時之識別文字，代表其品質與信譽
    ，係為表示一定用意之證明，屬於刑法第二百二十條規定以文書論之文書。被告
    丁○○、甲○○產製龜鹿二仙膠及其藥酒，並在包裝盒上及酒瓶標籤上偽造正揚
    公司合法取得之衛署成製字第００三三０九號藥品許可證號及正「陽」製藥股份
    有限公司之名義，加以販賣行使，足以生損害於正揚公司。又被告行為後，藥事
    法業經修正，並經總統於九十三年四月二十一日公布施行，修正前藥事法第八十
    二條第一項規定「製造或輸入偽藥或禁藥者，處七年以下有期徒刑，得併科新台
    幣十五萬元以下罰金」；條正後規定「製造或輸入偽藥或禁藥者，處十年以下有
    期徒刑，得併科新台幣一千萬元以下罰金」，比較新舊法，裁判前之法律（即舊
    法）有利於行為人，依刑法第二條第一項但書，適用最有利於行為人之法律即修
    正前之舊法。核被告丁○○、甲○○所為，係犯修正前藥事法第八十二條第一項
    製造偽藥罪、第八十三條第一項販賣偽藥罪、刑法第二百十六條、第二百一十條
    之行使偽造私文書罪。被告丁○○、甲○○間有犯意之聯絡，行為之分擔，均為
    共同正犯。其等多次製造及販賣偽藥、行使偽造私文書之行為，時間緊接，犯罪
    構成要件相同，顯是基於概括犯意所為，應依刑法第五十六條連續犯之規定，論
    以一罪，並加重其刑。前述製造、販賣偽藥及行使偽造私文書行為屬數個獨立行
    為，彼此程度不相關連，但有方法、結果之牽連關係，應依刑法第五十五條，從
    較重連續製造偽藥罪處斷（最高法院四十二年台上字第四一○號判例參照），公
    訴人認被告製造後，再自行販賣，屬當然結果之吸收關係，應屬誤會，併此說明
    。而行使偽造私文書行為雖未據起訴，惟與製造、販賣偽藥行為方法、結果之牽
    連關係，本院自得一併審理。又被告甲○○未經許可承概括犯意，復於九十二年
    十月三十一日，在台北市中山區○○○○街一四五巷巷口，再次製造、販賣前述
    偽藥，與起訴部分有連續犯之裁判上一罪關係，本院亦得一併審理。
三、原審認被告丁○○罪證明確，予以論罪科刑，並諭知被告甲○○無罪，固非無見
    。惟(一)被告甲○○與被告丁○○共同製造偽藥龜鹿二仙膠，加以販賣，已如前述
    ，原審疏未詳查，遽為被告甲○○無罪之諭知，尚有未洽。(二)被告行為後，藥事
    法業於九十三年四月二十一日經總統公布施行，比較新舊法，應適用最有利行為
    人之之法律即舊法，原判決未及比較適用，亦有未洽。(三)被告二人產製龜鹿二仙
    膠及其藥酒，並在包裝盒上及酒瓶標籤上偽造正揚公司合法取得之衛署成製字第
    ００三三０九號藥品許可證號及正「陽」製藥股份有限公司之名義，加以販賣行
    使，另犯行使偽造私文書罪，原審未予認定，容有違誤。(四)被告甲○○併案部分
    ，原審未及一併審理裁判，同有未洽。被告丁○○否認犯罪指摘原判決不當，非
    有理由，應予駁回。而檢察官上訴意旨以被告甲○○已構成製造、販賣偽藥及行
    使偽造私文書之犯行，指摘原判決諭知無罪為不當，非無理由，應由本院將被告
    丁○○及甲○○部分撤銷改判。爰審酌被告丁○○、甲○○均未具備中醫師及藥
    劑師資格，竟貪圖小利，未經許可製造、販賣偽藥，置社會大眾之生命身體健康
    於不顧，紊亂社會醫療秩序，被告丁○○曾任職正揚公司，竟利用其學得相關知
    識，操持整個製造及販賣偽藥之工作，應予嚴責，被告甲○○原受僱於被告丁○○，拌演次要角色，於金門被查獲後，仍不知悔改，竟依樣畫葫蘆，承前犯意自
    行產製偽藥販賣等一切情狀，分別量處如主文第二、三項所示之刑。
四、扣案之空酒瓶八十七瓶、藥酒六瓶、訂購單一本又五張、宣傳單二十三張、工作
    進度表十八張、酒瓶標籤三張、米酒八瓶、米酒空瓶二十瓶、「龜鹿二仙膠」八
    ．七公斤、藥渣十．五公斤（含盆子）、藥渣二十二．六公斤（共十袋）、鹿角
    二十四袋、藥材（中藥材）二十二袋、龜板骨十二袋、偽藥「龜鹿二仙膠」二十
    八盒、龜鹿二仙膠空盒（金色盒）一百一十八盒、龜鹿二仙膠空盒（未折型）二
    百六十個、龜鹿二仙膠服用說明書一袋、龜鹿二仙膠藥酒一百四十瓶、空酒瓶二
    十九瓶、龜鹿二仙膠成品二盤、藥酒瓶蓋一袋、山東阿膠（大陸）七袋、龜鹿二
    仙膠金門試吃盒十一盒、山東阿膠六盒、訂購單一百一十一張、帳冊六本、統一
    發票八張、明細表三張、計算紙一本、販賣業藥商許可證執照二張（影本）、阿
    膠食用造明膜一本等物，為被告丁○○所有，且為供犯罪所用及犯罪預備之物，
    已據被告丁○○陳明在卷，依刑法第三十八條第一項第二款規定沒收之。扣案雙
    管雙環快速爐三具、不銹鋼桶五個、蒸桶一個、爐腳架三個、鏟子二隻，均為製
    造、調劑偽藥之器材，依藥事法第八十八條規定沒收之。
貳、無罪部分：
一、公訴意旨另以：被告丙○○受僱於被告丁○○控制爐火及水量，將各式中藥材熬
    煮成中藥原汁；被告乙○○則負責將中藥原汁倒入鼎中熬煉成膏狀，冷卻後再切
    割分裝；並將龜鹿二仙膠加熱燃燒成為液狀，加入米酒泡製成龜鹿二仙膠藥酒，
    因而認被告丙○○、乙○○與被告丁○○、甲○○共同涉犯藥事法第八十二條第
    一項製造偽藥、第八十三條第一項販賣偽藥罪嫌云云。
二、按犯罪事實應依證據認定之，無證據不得推定其犯罪事實，刑事訴訟法第一百五
    十四條定有明文。又事實之認定，應憑證據，如未能發現相當證據，或證據不足
    以證明，自不能以推測或擬制之方法，為裁判基礎。而認定犯罪事實所憑之證據
    ，雖不以直接證據為限，間接證據亦包括在內，然無論直接證據或間接證據，其
    為訴訟上之證明，須於通常一般之人均不致有所懷疑，而得確信其為真實之程度
    者，始得據為有罪之認定，此有最高法院四十年台上字第八六號、七十六年台上
    字第四九八六號判例可參。
三、訊據被告丙○○對於其控制爐火及水量，將各式中藥材熬煮成中藥原汁，被告乙○○對於其將中藥原汁倒入鼎中熬煉，及泡製龜鹿二仙膠藥酒等行為均予承認，
    惟均辯稱不知製造之物為偽藥，以為只是食品等語。經查：被告丙○○、乙○○
    係閱覽被告丁○○刊登於中華日報徵人啟事，先後前往應徵，才分別於四月十七
    日、四月二十四日分別搭船及乘坐立榮航空公司飛機前來金門等情，業據被告丙○○、乙○○供明在卷，並有中華日報徵人啟事在卷可稽（原審卷第五九頁），
    而本件被告丁○○、甲○○製造偽藥之過程，類似一般家庭熬煮中藥之方式，對
    於剛受僱不久之被告丙○○、乙○○未必知其底緒，被告丁○○於僱佣時又告知
    係屬補身食品，且被告丙○○、乙○○並非醫藥專業人員，亦無判斷其等產製之
    物品為藥品或食品之能力，其等辯稱不知龜鹿二仙膠為偽藥等語，應可採信。公
    訴人提出之證據，未達於通常一般人均不致有所懷疑，而得確信其為真實之程度
    ，因有合理性懷疑之存在，致使無法形成被告丙○○、乙○○有罪之確信。此外
    ，復查無其他積極證據足資證明被告丙○○、乙○○有違反藥事法之罪嫌，自應
    諭知無罪之判決，原審經調查後，以被告丙○○、乙○○犯罪不能證明諭知無罪
    ，經核尚無違誤，檢察官仍執前詞指摘原判決此部分不當，非有理由，應予駁回
    。
據上論斷，刑事訴訟法第三百六十八條、第三百六十九條第一項前段、第三百六十四
條、第二百九十九條第一項前段、第三百零一條第一項，修正前藥事法第八十二條第
一項、第八十三條第一項、第八十八條，刑法第二條第一項但書、第十一條前段、第
二十八條、第五十六條、第五十五條、第三十八條第一項第二款，判決如主文。
本案經檢察官陳瑞仁到庭執行職務。
中　　　華　　　民　　　國　　　九十三　　年　　七　　　月　　　八　　　日
                            　　福建高等法院金門分院刑事庭
                                　  審判長法　官　李　炫　德
　                                        法　官　蘇　芹　英
　                                        法　官　紀　文　勝
右正本證明與原本無異。
如不服本判決，應於收受送達後十日內向本院提出上訴書狀，其未表明上訴理由者，
並應於提出上訴後十日內向本院補提理由書狀（均須按他造當事人之人數附繕本）。
中　　　華　　　民　　　國　　九十三　　年　　　七　　　月　　　九　　　日
　　　　　　　　　　　　　　　　　　　　　書記官　李　麗　鳳
藥事法第八十二條第一項
製造或輸入偽藥或禁藥者，處七年以下有期徒刑，得併科新台幣十五萬元以下罰金。
藥事法第八十三條第一項
明知為偽藥或禁藥，而販賣、供應、調劑、運送、寄藏、牙保、轉讓或意圖販賣而陳
列者，處五年以下有期徒刑，得併科新台幣十萬元以下罰金。
中華民國刑法第二百一十條
（偽造變造私文書罪）
偽造、變造私文書，足以生損害於公眾或他人者，處五年以下有期徒刑。
中華民國刑法第二百一十六條
（行使偽造變造或登載不實之文書罪）
行使第二百十條至第二百十五條之文書者，依偽造、變造文書或登載不實
事項或使登載不實事項之規定處斷。
